臺灣高等法院高雄分院刑事判決
　93年度上訴字第1015號
上　訴　人　臺灣高雄地方法院檢察署檢察官
上　訴　人
即　被　告　乙○○
　　　　　　甲○○
共同選任辯　蔡錫欽　律師
護　　　人　邱揚勝　律師
　　　　　　李育任　律師
上列上訴人因被告等貪污治罪條例案件，不服臺灣高雄地方法院
91年度訴字第465 號中華民國93年7 月30日第一審判決（起訴案
號：臺灣地方法院檢察署90年偵字第10075 號、第10185 號、第
10487 號、第11140 號、第11141 號、第11142 號、第11143 號
），提起上訴，本院判決如下：
    主  文
上訴駁回。
    事  實
一、乙○○自民國80年9月至83年7月間，擔任高雄市政府警察局
    新興分局自強路派出所（下稱自強路派出所）主管，甲○○
    自83年8月至85年9月間，擔任自強路派出所主管，均負責綜
    理該派出所一切業務，以及轄區內有關色情特種行業之臨檢
    、取締等業務，均為依據法令從事公務之人員。均明知轄區
    內位於高雄市○○區○○里○○○路80號5樓「儂儂園休閒
    中心」（登記為儂儂園美容坊，下稱「儂儂園」）業者洪伯
    連（現場負責人，前男友陳武才係「儂儂集團」實際負責人
    ），為避免或減少儂儂園所為妨害風化之不法犯行（儂儂園
    自開幕以來，曾以媒介女子與不特定男客從事性交、猥褻行
    為以營利為常業，洪伯連所涉妨害風化罪部份，由原審另案
    審理），遭自強路派出所警方臨檢、取締，因而影響該店營
    業，而於下列時、地，透過自強路派出所之「儂儂園」管區
    員警蕭啟豐（82年8月至85年9月間，負責前金區「社東里」
    警勤區）所交付如下所示之金錢係屬賄款，竟各基於對於違
    背職務之行為，收受賄賂之概括犯意，連續予以收受：
  （一）82年8月起至83年7月止，於每月20日至25日間，按月由
        洪伯連以電話或呼叫器聯絡管區警員蕭啟豐，約定在儂
        儂園一樓後面之巷道，由洪伯連將其事先向該店會計林
        燕瑩請領之該月賄款新台幣（下同）2萬8千元之千元大
        鈔當面交給蕭啟豐，蕭啟豐留下自己賄款1萬元，並利
        用機會，在自強路派出所主管室內，將另外1萬8千元交
        付主管乙○○；另外於該期間之某日、時，洪伯連亦以
        前述相同方法，連續交付82年中秋節、83年春節及端午
        節各3 萬4,000 元賄款，共計10萬2,000 元交給蕭啟豐
        ，充作該派出所年節加菜金，其中蕭啟豐每次均留下1
        萬4,000 元（共4 萬2,000 元）供己花用，其餘6 萬元
        則以前述相同方法，陸續轉交乙○○。乙○○共收受賄
        賂27萬6,000 元（1.8 萬x12+2 萬x3）。
  （二）83年8月至85年9月間，亦以前述聯絡方式，由洪伯連按
        月將賄款2 萬8,000 元之千元大鈔當面交給蕭啟豐，蕭
        啟豐留下自己賄款1 萬元，並利用機會，在自強路派出
        所主管室內，將另外1 萬8,000 元交付主管甲○○；另
        外於該期間之某日、時，洪伯連亦以前述相同方法，連
        續交付83年中秋節、84年春節、端午、中秋節及85年春
        節、端午節各3 萬4 千元賄款，共20萬4,000 元交給蕭
        啟豐，充作該派出所年節加菜金，其中蕭啟豐每次均留
        下1 萬4,000 元（共8 萬4,000 元）供己花用，其餘12
        萬元則以前述相同方法，陸續轉交甲○○。甲○○共收
        受賄賂58萬8,000 元（1.8 萬x26+2 萬x6）。
二、嗣於90年5月24日，臺灣高雄地方法院檢察署檢察官指揮法
    務部調查局高雄市調查處及高雄市憲兵隊依法搜索「儂儂集
    團」各關係企業，洪伯連等人隨即於翌日（25日）經原審裁
    定羈押並禁止接見通信。洪伯連於羈押期間，一開始否認犯
    行，惟經檢察官多次訊問，乃於偵查中，經檢察官事先同意
    ，坦承犯行並依證人保護法之規定，陸續供述前開員警集體
    收賄，而經檢察官循線查獲警員蕭啟豐；蕭啟豐一開始亦均
    否認犯行，亦經檢察官多次訊問，亦於偵查中，經檢察官事
    先同意，坦承前開收賄犯行，並願依證人保護法之規定，供
    述前開轉交賄款給乙○○、甲○○之犯罪事證。
三、案經法務部調查局高雄市調查處移送及臺灣高雄地方法院檢
    察署檢察官自動檢舉偵查起訴。
    理  由
一、訊據上訴人即被告（下稱被告）乙○○、甲○○均否認前揭
    違背職務收賄犯行；被告乙○○辯稱：伊並無自蕭啟豐處拿
    取前述賄款，是蕭啟豐或為圖減刑或免刑之寬典，而為不實
    之指述，且伊於80年將蕭啟豐年度考績打乙等，蕭啟豐可能
    因而挾怨報復，又蕭啟豐所供與業者說法亦有不符，蕭啟豐
    與業者洪伯連、陳武才談賄款事情，伊完全不知情，業者於
    原審作證時也說不認識伊云云。被告甲○○辯稱：蕭啟豐說
    詞違反常理，伊與業者完全互不認識，可從監聽內容中並無
    提及伊名字可證，蕭啟豐或為圖減刑或免刑之寬典，而為不
    實之指述，且伊曾因蕭啟豐涉有風紀問題而建議將之調離警
    勤區，蕭啟豐可能因而挾怨報復云云。經查：
  （一）儂儂園所屬轄區○○○○○路派出所社東里管區警員蕭
        啟豐，如何得知儂儂園洪伯連、陳武才表示希望能夠花
        點錢打點相關警務人員，儘量不要去臨檢，好讓他們能
        夠好好做生意，而於前述事實欄所示時、地，由洪伯連
        按月交付2萬8千元給蕭啟豐，蕭啟豐則留下自己賄款1
        萬元，並在自強路派出所主管室內，將另外1萬8千元交
        付主管乙○○（且告知是5樓的「按儂儂園開設位置在5
        樓」）；洪伯連亦交付一年三節（中秋節、春節及端午
        節）各3 萬4,000 元賄款，共計10萬2,000 元交給蕭啟
        豐，充作該派出所年節加菜金，其中蕭啟豐每次均留下
        1 萬4,000 元（共4 萬2,000 元）供己花用，其餘6 萬
        元則以前述相同方法，陸續轉交乙○○。另83年8 月至
        85 年9月間，蕭啟豐亦以前述方式，按月轉送儂儂園交
        付賄款給時任主管之甲○○等事實，業據原審共同被告
        蕭啟豐於法務部調查局高雄市調查處（下稱調查處）訊
        問時供述明確（見90年6 月7 日、7 月12日調查筆錄，
        偵10185 號卷第41-44 、75頁），嗣於偵查中對於檢察
        官訊問「有無誣陷乙○○、甲○○？，亦答：沒有」（
        見前開偵卷第108 頁）。直至原審審理全案過程中，亦
        始終供述關於被告乙○○、甲○○如何收賄等情，嗣於
        本院審理時，亦具結證述其因檢察官依據證人保護法規
        定，而於調查處、偵查及原審所為供述關於被告乙○○
        、甲○○如何收賄等情，均屬實在；並無因遭行政處分
        而對主管乙○○、甲○○為挾怨不實之陳述；其將洪伯
        連交付之賄款，於派出所主管室內交給主管，並非為己
        免刑利益，而作不實供述」等語在卷（見本院卷第214-
        215 頁）。
  （二）儂儂園現場負責人洪伯連如何於前述事實欄所示時、地
        ，交付蕭啟豐前述金額，希望員警盡量不要來找麻煩，
        讓其好做生意，並由蕭啟豐告知此係打點自強路派出所
        員警賄款等情，業據原審共同被告洪伯連於調查處訊問
        時供述明確（見90年5月25日、6月5日、6月12日調查筆
        錄，偵10075號(一)卷第28-30、54、72頁），嗣於偵查中
        對於檢察官訊問「知否故意誣陷他人犯罪，是犯刑法誣
        告罪？，亦答：知道」（見偵14595號卷第44頁）。直
        至原審審理全案過程中，亦始終供述關於如何經由蕭啟
        豐轉交賄款給被告乙○○、甲○○等情，又洪伯連於調
        查處所供：「前述賄款金額逐年按月交付蕭啟豐轉交，
        直到自強路派出所主管由鄭順燐接任後，才將賄款金額
        提高」、「蕭啟豐調離該管區後，由買添明接任管區警
        員，所以該筆打點的款項，就由我交付買某處理，直到
        買添明在89年9 月底退休後（按應是12月退休），接任
        的管區警員陳信宏不要收取該筆賄款，所以後來又由蕭
        啟豐前來收取打點員警款項」（見偵10075 號(一)卷第
        28-30 、62- 63頁）等情，核與卷內所附電話通訊監察
        之電話譯文中關於洪伯連與陳武才於89年12 月27 日晚
        上11時20分如下對話內容，相互對照可供佐認：【洪伯
        連說：「我們之前是不是都這樣交，現在對方說換了，
        錢又退還給我們」。陳武才說：「誰？」。洪伯連說：
        「之前，我們是不是叫菜市仔（即蔡沂樺），菜市仔沒
        「嗯」。洪伯連說：「他現在的意思叫蕭仔（指蕭啟豐
        ）再拿回來啊，意思說那邊都換了，他沒辦法弄了」。
        陳武才說：「新興（指新興分局）都換了？」洪伯連說
        ：「我不知道」。陳武才說：「妳就去找鄭仔（指鄭順
        燐）看到底是怎樣啊」洪伯連說：「我今天有打給他，
        他休息」。陳武才說：「妳去派出所找他啊」。洪伯連
        說：「這樣啊」。陳武才說：「看到底是怎樣，向他了
        解，如果沒辦法，我再來打聽是誰」。洪伯連說：「好
        啦」】（見偵10075 號卷(一)第8 頁）。復參以被告乙○
        ○、甲○○自承與洪伯連並無私人恩怨（見偵11 142號
        卷第2 頁背面，偵11143 號卷第3 頁），則原審共同被
        告洪伯連僅係儂儂園之現場負責人，衡情當不致甘冒偽
        證罪之刑責風險，而故意構陷身為派出所主管之被告乙
        ○○、甲○○入罪。
  （三）90年5月24日在證人即「儂儂集團」總會計林燕瑩位於
        高雄市○○街住處扣得其所親自登載之「儂儂賓館帳冊
        」、「儂儂園美容坊帳冊」各1本，同年6月13日，又在
        總帳房謝秋琴位於高雄市○○○路住處查扣亦由林燕瑩
        所載之「儂儂園美容坊」帳冊1本在卷（見外放證物袋
        ）。又經證人林燕瑩解讀帳冊內容，證稱：「儂儂關係
        企業陳武才等人支付警察規費無法取得單據，且須顧及
        該等規費之敏感性，便交代我等會計以△記號掩飾支付
        警察規費之帳目」「（問：今年5月初檢調單位偵辦高
        雄縣警方包庇電玩業後，陳武才或謝秋琴有無通知妳採
        取應對措施？）答：我記得今年5月14 日下午，謝秋琴
        打電話告訴我，‧‧‧，要我們趕快把帳冊撕掉，但因
        為我工作忙碌忘了撕，才會在今日被貴局查獲」等語（
        見偵15978號卷第114-116頁）。另共同被告洪伯連亦供
        稱：「陳武才、謝秋琴曾以電話聯絡伊要將帳冊收起來
        」等情（見偵10075號卷(一)第5頁背面），均可得知「儂
        儂集團」關係企業之儂儂園確實有按月交付賄款給轄區
        ○○路派出所員警之情，否則檢調單位另案偵辦高雄縣
        警察局包庇電玩業者，與「儂儂集團」間並無任何牽連
        ，為何該集團負責人陳武才得知前情後，急於通知證人
        等儘速將帳冊銷毀？顯然係為避免檢調單位查獲該重要
        證物即登載行賄員警之帳冊無訛。
  （四）被告乙○○、甲○○及原審共同被告洪伯連、蕭啟豐於
        偵查中均同意接受測謊（見偵11142 號卷第14頁、偵11
        143 號卷第12頁、偵10075 號(一)卷第68頁、偵10185 號
        卷第57頁），並於90年6 月11 、12 日前往高雄市調查
        處接受測謊，經該局具有資格之專業鑑定人員，以控制
        問題法、混合問題法對被告實施測謊，結果為：「乙○
        ○稱: (一)前與洪伯連私下無往來；(二)蕭啟豐未轉送其金
        錢。上述問題經測試呈情緒波動之反應，研判有說謊。
        」，「甲○○稱：(一)儂儂園未按月致贈規費；(二)蕭啟豐
        未轉送其金錢。上述問題經測試呈情緒波動之反應，研
        判有說謊。」，「洪伯連稱：(一)其未交付金錢予新興分
        局人員；(二)其未交付金錢予鄭順燐；(三)警察未事先曾通
        知臨檢。上述問題經測試呈情緒波動之反應，研判有說
        謊。」，「蕭啟豐稱：(一)儂儂園有按月致贈規費；(二)其
        有轉送金錢予乙○○、甲○○。上述問題經測試無情緒
        波動之反應，研判未說謊。」，此有該局90年6 月14日
        （90）陸（三）字第90134002號鑑定通知書（見偵1114
        2 號卷第15頁），及法務部調查局93年10月20日調科參
        字第09300422160 號函附乙○○等人測謊鑑定過程參考
        資料（見本院卷第71-111頁）在卷足佐，前開測謊鑑定
        通知書自具有證據能力及證明力（最高法院92年度台上
        字第2282號、92年度台上字第38 22 號、93年度台上字
        第1865號判決意旨足參），自得採為不利於被告乙○○
        、甲○○之認定。
  （五）證人蕭啟豐坦承己身收賄犯行及供述關於被告乙○○、
        甲○○如何收受其所轉交之賄款，均屬真實可採之理由
        ：
    １、證人蕭啟豐係因洪伯連所供出，而於90年5 月28日經檢
        察官傳喚到場訊問，起初仍堅稱並無收受儂儂園賄款或
        轉交賄款情事，翌日（29日）經原審裁定羈押禁見。後
        經多次訊問後，遂於90年6 月6 日自看守所具狀陳以：
        「蕭啟豐因涉嫌貪污案，希望郭麗娟檢察官予以借提，
        因有要事要向檢察官自白報告」（見偵10185 號卷第37
        頁）。苟證人蕭啟豐有意誣攀被告乙○○及甲○○入罪
        ，為何不於前述到案時或6 月4 日檢察官提訊時，即供
        出被告乙○○及甲○○受賄情形，以免遭羈押或早日交
        保？
    ２、證人蕭啟豐於本案之自白，除據檢察官追查被告乙○○
        、甲○○前揭收賄犯行，另亦追查出原審同案被告鄭順
        燐，嗣後鄭順燐復供出將部分賄款轉交給新興分局督察
        組組長陳志清等員警收賄；另據檢察官追查原審同案被
        告買添明，嗣後買添明復供出將部分賄款轉交給後任之
        自強路派出所主管蔡沂樺，陸續追查出新興分局等員警
        收賄，復參以前開洪伯連所供情節，足徵洪伯連等人行
        賄自強路派出所相關警員，並非偶發事件或者是一朝一
        夕發生，而係多年來慣常存在之惡習，即由色情不法業
        者按月交付俗稱「規費」之賄款給轄區警方人員，故本
        件係屬警員集體收賄案例，對照原審同案被告買添明、
        鄭順燐等人自白陳述，益證證人蕭啟豐關於被告乙○○
        、甲○○之自白確屬真實可信，並非蓄意誣陷。至於蕭
        啟豐對於洪伯連所交付之按月賄款2 萬8,000 元，留下
        自己1 萬元，其餘1 萬8,000 元全數先後交給主管即被
        告乙○○、甲○○之舉，此係蕭啟豐與主管即被告乙○
        ○、甲○○間，長期以來對於分配賄款之方式，斷無從
        僅以「蕭啟豐為何未先加以分配後，再交付主管」，遽
        認蕭啟豐所供前詞矛盾。
    ３、被告乙○○、甲○○自承與證人蕭啟豐並無私人恩怨（
        偵11142 號卷第2 頁背面，偵11143 號卷第3 頁），又
        被告乙○○所陳其於80年將蕭啟豐考績列為乙等一節，
        固據高雄市政府警察局新興分局93年11月19日高市警新
        分二字第0930026175號函附之人事資料查核屬實（見本
        院卷第153 頁），然嗣後連續5 年，蕭啟豐年度考績則
        均為甲等，亦有高雄市政府警察局各該年度考績通知書
        5 紙在卷（見原審(二)卷第41-45 頁），而蕭啟豐指證被
        告乙○○收賄時，則已是90年6 月以後，相距蕭啟豐乙
        等考績之年度亦隔近十年，衡諸常情，蕭啟豐豈有僅因
        約十年前之考績乙等，據以誣指被告乙○○收賄之重罪
        。另被告甲○○雖舉證人黃慶惠於本院到庭作證，證述
        「蕭啟豐於84年間，涉及出入賭博場所之風紀問題，遭
        甲○○提報記申誡處分，並建請將蕭啟豐調離自強派出
        所」等語（見本院卷第212 頁），然蕭啟豐於84年度之
        考績仍為甲等（如前所述），則前述申誡處分已不足影
        響蕭啟豐考績紀錄，自無以此作為其挾怨報復被告甲○
        ○之動機，又被告雖有向分局督察人員建請將蕭啟豐調
        離自強派出所之情，但證人黃慶惠亦證稱後來並無將蕭
        啟豐調離自強派出所（見本院卷第212 頁），再審諸蕭
        啟豐所供前詞，其依然轉交賄款給主管甲○○至85 年9
        月止，足徵被告甲○○此等建請「蕭啟豐調所」云云，
        應屬應付證人黃慶惠之詞，以卸其督導不周之行政責任
        ，不足採為蕭啟豐有何對被告甲○○誣陷之認定。
    ４、被告辯護意旨雖執「蕭啟豐於調查處、偵查中，均未供
        述【乙○○叫伊與洪伯連、陳武才接觸】，直至原審始
        供述此情」，而認蕭啟豐供詞前後不一云云，然蕭啟豐
        於本院接受此部份問題詰問時，業已數度證稱：「因主
        管對我不錯，調查處時才未提；原審時說是乙○○叫我
        與洪伯連、陳武才接觸，就是事實」、「是乙○○跟我
        說私底下有跟陳武才接觸過。因為乙○○對我都很好，
        我怕乙○○他們被收押，所以才沒有講說是乙○○叫我
        去與陳武才他們接觸的；我在原審所述才是事實，儂儂
    　　園那麼大的集團，不可能不先跟主管打點好，我在偵查
　　　　中所述也是事實，我只是沒有全盤供出」等語明確（見
　　　　本院卷第216-216之1頁），參以蕭啟豐於本案擔任所謂
        「白手套」之中間人角色，身處收賄主管與行賄業者間
        ，其於案發初期之自白供述，考量人情壓力及避免株連
        甚廣，因而為僅為部分案情之供詞，嗣於偵、審程序始
        陸續供述完整案情，尚難認定有何前後不一之瑕疵，自
        難遽此否定蕭啟豐不利被告乙○○、甲○○之供詞可信
        度。至於蕭啟豐所述其與業者洪伯連、陳武才間接觸細
        節或有出入，然關於其自洪伯連處收賄之主要情節，則
        無不同，無從僅以蕭啟豐陳述細節之出入，即認其前開
        證詞均不可採。
    ５、卷附監聽譯文中，雖未見提及關於被告乙○○、甲○○
        之內容，但確有多次論及行賄自強路派出所員警蕭啟豐
        等人之談話（見偵10075(一)、(二)卷）。又證人陳武才雖
        於原審證述「不認識乙○○、甲○○」等語，但對照蕭
        啟豐前開供詞，足認此係陳武才為免牽扯被告乙○○、
        甲○○之迴護之詞。則前開事證，均難佐為有利被告二
        人之證據。
  （六）證人黃慶惠於本院固證述：「派出所主管有權限提報有
        風紀顧慮場所，此屬於機密事項」等語（見本院卷第21
        2-213 頁），又儂儂園於82年6 月間，經陳報為風紀顧
        慮場所，每月至少實施八次擴大臨檢勤務等情，亦有高
        雄市政府警察局新興分局93年11月18日高市警新分三字
        第0930025039號函、93、11、19高市警新分二字第0930
        026175號函及所附資料在卷（見本院卷第136-152 頁）
        ，但此均係警方例行性對轄區色情風化場所之列管查察
        項目，業者洪伯連、陳武才等人所經營之「儂儂園」僅
        屬「儂儂集團」（另有指壓、理容等店）其中一家店，
        被告乙○○於其擔任轄區派出所主管期間，若不將「儂
        儂園」提報為風紀顧慮場所，更顯示其有為色情業者護
        航之不法意圖，而身為業者之洪伯連、陳武才等人對此
        等臨檢勤務，亦早已熟悉如何應對，是被告乙○○雖有
        將「儂儂園」提報為風紀顧慮場所之舉，無從佐為其無
        向「儂儂園」業者收賄之有利證據。
  （七）儂儂園（登記為儂儂園美容坊）自82年6月11日設立，
        登記營業項目為「美容業」，此有高雄市營利事業登記
        證附卷可參（見偵10075號(二)卷第144頁），又該店確曾
        非法經營色情特種行業，除據其現場負責人即被告洪伯
        連（見原審91年3月7日審判筆錄）、現場管理員即原審
        同案被告張月鳳（見偵10487號卷第4頁）供明在卷之外
        ，另有於90年5月24日在「儂儂園」所查扣之保險套可
        佐。再觀諸扣案上開帳冊內，對於「儂儂園」所容留之
        服務小姐每日於該店內從事性交易之收入及該店抽頭營
        利之情形，皆有詳細之記載。此外，「儂儂園」業者或
        店內人員曾因容留、媒介男女為性交、猥褻等犯行，多
        次為警查獲、移送，並經檢察官提起公訴，且經法院判
        決，有新興分局89年9月4日高市警新分刑字第15717號
        移送書、臺灣高雄地方法院檢察署檢察官88年度偵字第
        826號起訴書、89年度偵字第19414號、24803號起訴書
        、原審90年度訴字第428號判決書、本院90年度上訴字
        第920號判決書影本等件附卷可按。足徵被告洪伯連係
        因儂儂園開幕不久，為避免或減少轄區派出所員警對該
        店臨檢、取締，而影響該店生意之經營，遂行賄管區派
        出所警員、主管等，又被告乙○○、甲○○先後擔任「
        儂儂園」所屬警方轄區○○○路派出所主管，負責綜理
        該派出所轄區內有關色情特種行業之臨檢、取締等業務
        ，渠等長期收受「儂儂園」業者交付之賄賂，顯已有配
        合業者要求而避免或減少員警對該店臨檢、取締之事實
        ，自屬違背職務而收受賄賂，且收受之賄賂與渠等所違
        背之職務，有相當對價關係，自已成立對於違背職務之
        行為，收受賄賂罪（最高法院93年度台上字第3180號判
        決意旨足參）。
  （八）綜上所述，被告乙○○、甲○○所辯上情，均屬事後卸
        責之詞，不足採信。被告辯護人主張「證人洪伯連於調
        查處、原審所陳關於被告乙○○、甲○○如何經由蕭啟
        豐收賄等語，係屬傳聞證據」，因證人洪伯連前開部分
        之陳述，係證明「蕭啟豐有向其口述被告二人收賄及其
        確有交付金錢給蕭啟豐」等親身經歷事實，非屬傳聞證
        據，自有證據能力；至於前開被告以外之證人（包括共
        同被告）等於審判外之其他陳述及前開書面陳述等傳聞
        證據之證據能力，被告及辯護人均未於本院調查證據時
        聲明異議，依刑事訴訟法第159 條之5 第2 項、第1 項
        規定，視為同意作為證據，又經本院審酌此等陳述作成
        時之情況，亦認為適當，則均有證據能力，附此敘明。
        本件事證明確，被告乙○○、甲○○前揭違背職務收賄
        犯行，均堪認定。
二、被告乙○○自80年9月至83年7月間，擔任自強路派出所主管
    ，被告甲○○自83年8月至85年9月間，亦擔任該派出所主管
    ，均負責綜理該派出所一切業務，以及轄區內有關色情特種
    行業之臨檢、取締等業務，均為依據法令從事公務之人員。
    核被告乙○○、甲○○所為，均係犯修正前貪污治罪條例第
    4條第1項第5款之違背職務收賄罪，被告二人行為後，貪污
    治罪條例第4條於85年10月23日修正公布施行，並提高罰金
    之刑罰，由新台幣300 萬元以下提高為新台幣1 億元以下，
    比較新舊法之結果，自以85年10月23日修正公布前之刑罰較
    輕，對被告二人較為有利，依刑法第2 條第1 項但書之規定
    ，被告二人均應論以修正前貪污治罪條例第4 條第1 項第5
    款之違背職務收賄罪（檢察官起訴書未敘明修正前條文，且
    所附法條係修正後該條例之第4 條規定，尚有未洽）。被告
    二人先後多次違背職務收受賄賂犯行，均時間緊接，犯罪構
    成要件相同，顯係基於概括犯意反覆為之，均為連續犯，應
    依刑法第56條規定論以一罪，除該違背職務收受賄賂罪法定
    本刑無期徒刑部分，依法不得加重外，應加重其刑。被告二
    人係各基於自己違背職務收受賄賂之意思收受賄賂，與他人
    並無犯意聯絡及行為分擔，自不成立共同正犯。
三、原判決關於被告乙○○、甲○○二人部分，認渠等二人罪證
    明確，因而適用修正前貪污治罪條例第2條前段、第4條第1
    項第5 款，第9 條第1 、2 項、第16條 (原判決誤繕為第10
    條第1 、2 項、第17條)， 刑法第2 條第1 項但書、第11條
    、第37條第2 項等規定，並審酌被告乙○○、甲○○均係警
    務人員，執行職務本應潔身自愛，不屈於權勢，不眩於利慾
    ，以盡忠職守，然渠等卻利用主管業務之職權，貪圖錢財收
    受賄賂，致嚴重破壞警察亟欲建立之清廉、積極形象，使民
    眾對警察產生懷疑及不信賴感，損及積極努力任事之其他警
    察威信，均身為中階警官，受國家栽培，擔任直轄市警察局
    派出所主管，本應兢兢業業，奉公守法，潔身自愛，誠實清
    廉，以身作則，戳力掃除不法色情行業，實現民眾對警察乃
    保障身家安全之保姆，維護社會治安之中流柢柱之期望，讓
    社會向上提昇。惟渠等反而知法犯法，利用職司主管該派出
    所轄內特種行業臨檢、取締職務之機會，竟多次違背職務收
    受賄賂（被告乙○○總計收受賄賂27萬6,000 元，被告甲○
    ○總計收受賄賂58萬8,000 元），且渠等犯後飾詞圖卸，尚
    無悔意，惟渠等均素行良好，無任何前科紀錄（有臺灣高等
    法院被告全國前案紀錄表在卷可按）等一切情狀，爰分別量
    處被告乙○○有期徒刑11年，甲○○有期徒刑12年，並均依
    修正前貪污治罪條例第16條規定，分別諭知乙○○褫奪公權
    5 年，甲○○褫奪公權6 年。復敘明被告乙○○收受賄賂所
    得財物27萬6,000 元，被告甲○○收受賄賂所得財物58萬
    8,000 元，均應依修正前貪污治罪條例第9 條第1 項之規定
    ，應予追繳沒收，並依同條第2 項之規定，如全部或一部無
    法追繳，以其財產抵償之。
四、原判決關於被告被告乙○○、甲○○部分，核其認事用法，
    均無不合，雖檢察官上訴指摘原判決關於被告被告乙○○、
    甲○○部分量刑過輕等語，並於起訴求刑（乙○○有期徒刑
    15年，甲○○有期徒刑17年，及均併科罰金1,000 萬元），
    然原判決審酌上情，認以量處前開刑度為當，本院亦同此見
    解，認原判決對於被告二人量刑尚屬允當，檢察官上訴並無
    理由。又被告二人仍執前詞，提起上訴否認犯罪，指摘原判
    決關於被告二人部份不當，亦無理由。據此，本件上訴應予
    駁回。
五、原審同案被告蕭啟豐、買添明、鄭順燐、洪伯連、張月鳳等
    人部分，均經原審判決免刑確定，附此敘明。
據上論斷，應依刑事訴訟法第368條，判決如主文。
本案經檢察官張其主到庭執行職務。
中　　華　　民　　國　　94　　年　　1 　　月　　13　　日
                  刑事第一庭   審判長法  官  郭雅美
                                     法  官  江泰章
                                     法  官  張意聰
以上正本證明與原本無異。
如不服本判決應於收受本判決後十日內向本院提出上訴書狀，其
未敘述上訴理由者，並得於提起上訴後十日內向本院補提理由書
狀（均須按他造當事人之人數附繕本）「切勿逕送上級法院」。
中　　華　　民　　國　　94　　年　　1 　　月　　13　　日
                                     書記官  張文斌
附錄本判決論罪科刑法條：
貪污治罪條例（修正前）第4條：
有下列行為之一者，處無期徒刑或10年以上有期徒刑，得併科新
台幣300萬元以下罰金：
  五 對於違背職務之行為，要求、期約或收受賄賂或其他不正
     利益者。
